臺灣臺南地方法院新市簡易庭民事小額判決
                                    110年度新小字第688號
原      告  明台產物保險股份有限公司

法定代理人  長瀬耕一
訴訟代理人  王振碩  
被      告  葉水春  

上列當事人間請求損害賠償(交通)事件，經本院於民國110年10
月5日言詞辯論終結，判決如下：
    主      文
被告應給付原告新臺幣貳萬肆仟壹佰肆拾捌元，及自民國一一○
年八月三十一日起至清償日止，按週年利率百分之五計算之利息
。
原告其餘之訴駁回。
訴訟費用新臺幣壹仟元，由被告負擔新臺幣玖佰肆拾元，餘由原
告負擔。
本判決原告勝訴部分得假執行。
    事實及理由
一、原告起訴主張：
　㈠被告於民國108年12月4日17時20分許，駕駛車牌號碼0000-00
    號自用小客車，行經臺南市○○區○○里○○○000○000號（大內7-
    11超商）前，因過失碰撞原告所承保、訴外人蕭孟梅所有，
    並由訴外人江偉豪駕駛之車牌號碼000-0000號自用小客車（
    下稱系爭車輛），致系爭車輛車體受損。本件車禍係因被告
    倒車不慎之過失而撞損系爭車輛，被告自應負侵權行為損害
    賠償責任。系爭車輛已向原告投保車體損失險，且於系爭車
    禍發生時尚在保險期間，並經被保險人向原告辦理出險，原
    告已依約賠付被保險人修復費用新臺幣（下同）25,581元（
    含零件5,160元、烤漆16,097元、鈑金工資4,324元），並依
    保險法第53條規定取得代位求償權，爰依侵權行為及保險代
    位等法律關係提起本件訴訟。
　㈡並聲明：被告應給付原告25,581元，及自起訴狀繕本送達翌
    日起至清償日止，按週年利率5％計算之利息。
二、被告則辯以：
  ㈠原告起訴狀內容過於簡略、疏漏，使法院容易判斷失準，且
    原告之請求權已逾6個月之時效。本件兩車碰撞非常輕微，
    系爭車輛只要烤漆回復原狀即可，不影響系爭車輛性能、安
    全及美觀，碰撞當下被告即表明負責修復並請事故地點對面
    之修車廠技師估價，系爭車輛受損程度不及系爭車輛整體價
    值之千分之1，原告係藉故坑殺被告。被告當下是要從大內7
    -11超商停車場之停車格倒車出來，只能單向行駛，江偉豪
    將系爭車輛擋在後方約1.5公尺，當時夜間下大雨視線昏暗
    ，且系爭車輛未開車燈，江偉豪與女友玩手機不專心開車，
    將系爭車輛停在不該停的地方，未讓停車格內之車輛先出來
    ，故系爭車禍之發生江偉豪應負80％之責任。且原告應先徵
    得被告同意會同三家修車廠報價，故原告請求被告賠償25,5
    81元無理由。
  ㈡並聲明：原告之訴駁回。
三、本院得心證之理由：
  ㈠按因故意或過失，不法侵害他人之權利者，負損害賠償責任
    ；汽車、機車或其他非依軌道行駛之動力車輛，在使用中加
    損害於他人者，駕駛人應賠償因此所生之損害，民法第184
    條第1項前段、第191條之2前段分別定有明文。又汽車倒車
    時，應顯示倒車燈光或手勢後，謹慎緩慢後倒，並應注意其
    他車輛及行人，道路交通安全規則第110條第2款亦有明文。
    經查：
　⒈原告主張之前揭事實，業據其提出臺南市政府警察局善化分
    局道路交通事故當事人登記聯單、交通事故現場勘驗圖、汽
    車保險單、系爭車輛行車執照、車損照片、估價單、統一發
    票等資料影本為證（本院卷第19-33頁），並經本院依職權
    調取系爭交通事故案卷資料在卷可稽（本院卷第43-69頁）
    ，而被告就系爭車禍之發生過程並不爭執，此部分事實應堪
    認定。本件被告於上開事故地點大內7-11超商停車場倒車駛
    出，而當時雖為雨天夜間，惟四周均有照明，此有道路交通
    事故調查表㈠、警方拍攝之現場照片在卷可憑（本院卷第45
    、57-59頁），足見依系爭車禍發生時之現場狀況，被告當
    時應無不能注意之情事，然被告卻未注意其後方臨停之系爭
    車輛，貿然倒車，致撞擊系爭車輛，並造成系爭車輛右後車
    身部分受損，是被告對系爭車禍之發生，顯有過失，且其過
    失行為與系爭車輛受有損害之結果具相當因果關係甚明。準
    此，被告應負侵權行為損害賠償責任，堪以認定。
　⒉被告雖辯稱江偉豪未開大燈及違規停車應負較大之過失責任
    云云，然事故地點四周均有照明乙節，已如前述，縱江偉豪
    有未開大燈之情形，亦不影響本件過失責任之認定。又依上
    開交通事故調查卷所附之現場照片所示，事故地點並未劃設
    禁止臨時停車之紅色標線，是江偉豪臨時停車於該處，並無
    被告所稱違規停車之情，被告抗辯江偉豪應負較大之過失責
    任，殊嫌無據，尚難採憑。是江偉豪就系爭車禍之發生並無
    過失，被告應負全部過失責任。被告另辯稱本件原告之損害
    賠償請求權已逾時效云云。按侵權行為損害賠償請求權，其
    請求權時效自原告知有損害及賠償義務人時起，二年間不行
    使而消滅，為民法第197條第1項所明定，而系爭事故係發生
    於000年00月0日，起算2年之時效期間，係於110年12月3日
    屆滿，而原告於110年8月12日即已提起本件訴訟，有民事起
    訴狀之戳章在卷可參（本院卷第15頁），並未罹於2年時效
    ，故被告為時效抗辯，亦屬無據。
　㈡又不法毀損他人之物者，被害人得請求賠償其物因毀損所減
    少之價額；負損害賠償責任者，除法律另有規定或契約另有
    訂定外，應回復他方損害發生前之原狀；債權人得請求支付
    回復原狀所必要之費用，以代回復原狀，民法第196條、第
    213條第1項、第3項分別定有明文。另依民法第196條請求賠
    償物被毀損所減少之價額，得以修復費用為估定之標準，但
    以必要者為限。例如：修理材料以新品換舊品，應予折舊（
    最高法院77年5月17日第9次民事庭會議決議參照）。經查：
    原告主張系爭車輛之修復費用共計25,581元，經核其中含鈑
    金工資部分4,324元、烤漆部分16,097元、零件部分5,160元
    ，有估價單及統一發票影本在卷可憑（本院卷第31、33頁）
    。被告雖抗辯碰撞非常輕微，系爭車輛只需烤漆復原，原告
    請求維修費過高云云。惟依警方現場照片所示（本院卷第61
    頁)，系爭車輛受損部位為右後車身，而原告提出之估價單
    ，亦均係修復系爭車輛右後方部位，難認有何不合理之處，
    被告上開抗辯，顯不可採。是本件原告以修理費作為損害賠
    償之依據時，自應將零件折舊部分予以扣除，始為合理。而
    依行政院所頒固定資產耐用年數表及固定資產折舊率表，非
    運輸業用客車、貨車之耐用年數為5年，依平均法計算其折
    舊結果（即以固定資產成本減除殘價後之餘額，按固定資產
    耐用年數表規定之耐用年數平均分攤，計算折舊額），每年
    折舊率為5分之1，並參酌營利事業所得稅查核準則第95條第
    6項規定「固定資產提列折舊採用平均法者，以1年為計算單
    位，其使用期間未滿1年者，按實際使用之月數相當於全年
    之比例計算之，不滿1月者，以1月計」之規定。又系爭車輛
    為107年4月間出廠，有行車執照影本在卷可按（本院卷第25
    頁），至108年12月4日發生車禍時，使用約1年8個月，原告
    就零件部分得請求之修理費用應為3,727元【計算方式：1.
    殘價＝取得成本÷(耐用年數＋1)即5,160÷(5+1)≒860（小數點
    以下四捨五入）；2.折舊額＝(取得成本－殘價)×1/（耐用年
    數）×（使用年數）即(5,160－860)×1/5×（1+8/12）≒1,433
    （小數點以下四捨五入）；3.扣除折舊後價值＝（新品取得
    成本－折舊額）即5,160－1,433＝3,727】，連同前述鈑金工資
    部分4,324元、烤漆部分16,097元，總計為24,148元。
四、從而，原告依侵權行為及保險代位等法律關係，訴請被告應
    給付原告24,148元，及自起訴狀繕本送達翌日即110年8月31
    日起至清償日止，按週年利率5％計算之利息，為有理由，應
    予准許。逾此範圍之請求，則屬無據，應予駁回。
五、本件事證已臻明確，兩造其餘主張、陳述及所提之證據暨攻
    擊防禦方法，核與判決結果不生影響，爰不逐一論述，併此
    敘明
六、按小額訴訟，法院為訴訟費用之裁判時，應確定其費用額；
    又各當事人一部勝訴、一部敗訴者，其訴訟費用，由法院酌
    量情形，命兩造以比例分擔或命一造負擔，或命兩造各自負
    擔其支出之訴訟費用，民事訴訟法第436條之19第1項、第79
    條分別定有明文。本件訴訟費用計1,000元（即第一審裁判
    費），本院審酌兩造勝、敗訴之比例等情，認應由被告負擔
    940元，餘由原告負擔，應較合理。
七、又本件核屬民事訴訟法第436條之8第1項之小額訴訟事件，
    本院為被告部分敗訴之判決，爰依同法第436條之20規定，
    就原告勝訴部分，依職權宣告假執行。
八、據上論結，本件原告之訴為一部有理由，一部無理由。爰依
    民事訴訟法第436條之23、第436條第2項、第79條、第436條
    之19第1項、第436條之20，判決如主文。
中　　華　　民　　國　　110 　年　　10　　月　　25　　日
                    新市簡易庭  法  官　曾仁勇
以上正本證明與原本無異。
如不服本判決，應於送達後20日內，向本院提出上訴狀並表明上
訴理由，如於本判決宣示後送達前提起上訴者，應於判決送達後
20日內補提上訴理由書（須附繕本）。
對於小額程序之第一審判決之上訴，非以其違背法令之理由，不
得為之。且上訴狀內應記載表明（一）原判決所違背之法令及其
具體內容。（二）依訴訟資料可認為原判決有違背法令之具體事
實者。
如委任律師提起上訴者，應一併繳納上訴審裁判費。 
中　　華　　民　　國　　110 　年　　10　　月　　25　　日
                                書記官  吳佩芬